# 当月 1 日的市场汇率

提问人：安好 时间：2016-02-02 09:52:36
按照讲解 2010 ：当汇率变动不大时，为简化核算，企业在外币交易日或对外币报表的某些项目进行折算时也可以选择即期汇率的近似汇率折算。即期汇率的近似汇率是“按照系统合理的方法确定的、与交易发生日即期汇率近似的汇率”，通常是指当期平均汇率或加权平均汇率等.........无论是采用平均汇率还是加权平均汇率，或者其他方法确定的即期汇率的近似汇率，该方法应在前后各期保持一致。 请教陈版及各位高手：我可不可以理解为将当月 1 日的市场汇率做为即期汇率的近似汇率来用也是允许的，谢谢！

回答人：chenyiwei
1 、考虑重要性原则的影响，不能说绝对可以或绝对不可，要看该月内汇率波动的频率、方向和幅度； 2 、注意保持数据来源的一贯性，不要随意变更。